# 请教陈版：委托研发资本化问题

提问人：xuehaiwuya0326 时间：2022-06-23 14:25:40
陈版您好：
A公司主营电动汽车充电业务，为方便电动汽车车主快速高效完成充电及支付流程，现委托第三方开发通过微信扫一扫功能即可自动跳转至其充电小程序的功能模块，无需车主下载专门的充电app。
请问该项支出在验收后是否可以确认为无形资产？

回答人：chenyiwei
可参考《中审众环研究 2020 》之“问题1-2-4（外包的开发活动的相关支出的资本化问题）”、“问题1-2-5（关于委托开发的技术能否资本化的问题）”。
实务中一般可以考虑：是否有较大比例的合同价款要到验收合格后才支付；如最终验收不合格则前期预付款能否要求退还等。